【裁判字號】    98,易緝,190
【裁判日期】    981029
【裁判案由】    竊盜
【裁判全文】
臺灣板橋地方法院刑事判決             98年度易緝字第190號
公  訴  人  臺灣板橋地方法院檢察署檢察官
被      告  甲○○
                    （另案於臺灣臺北監獄臺北分監執行中）
上列被告因竊盜案件，經檢察官提起公訴（98年度偵字第3974號
、第5471號），本院依簡式審判程序判決如下：
    主  文
甲○○竊盜，累犯，處有期徒刑柒月；扣案之鑰匙壹支沒收。又
竊盜，累犯，處有期徒刑柒月。又竊盜，累犯，處有期徒刑柒月
；扣案之鑰匙壹支沒收。應執行有期徒刑壹年陸月，扣案之鑰匙
貳支均沒收。
    事  實
一、甲○○前因施用第一、二級毒品案件，經本院以92年度訴字
    第1582號各判處有期徒刑8 月、3 月，應執行有期徒刑10月
    確定，經與另案假釋撤銷後之殘刑1 年24日接續執行，已於
    民國94年4 月24日縮刑期滿執行完畢。另因竊盜、施用第一
    級毒品案件，分別經臺灣臺北地方法院以95年度易字第2958
    號判處有期徒刑5 月、本院以96年度訴字第780 號判處有期
    徒刑1 年確定，嗣經本院以96年度聲減字第6960號裁定各減
    為有期徒刑2 月又15日、6 月，並定其應執行刑為有期徒刑
    8 月確定；又因施用第一、二級毒品案件，經本院以96年度
    訴字第2660號各判處有期徒刑8 月、4 月，應執行有期徒刑
    10月確定，上開案件經接續執行，甫於97年11月10日縮刑期
    滿執行完畢。詎甲○○仍不知悔改，先後實行下列行為：
  (一)甲○○基於意圖為自己不法所有之犯意，於98年1 月23日10
    時許，在臺北縣蘆洲市○○路與長興路口，持其所有之鑰匙
    1 支，插入丙○○所有、停在該處之車號BXD-195 號重型機
    車之電門扭轉發動該車引擎後，將該車駛離現場而竊取之，
    得手後供己代步使用。
  (二)甲○○於98年1 月23日11時30分許，駕駛上開竊得之車號BX
    D-195 號重型機車行經臺北縣五股鄉○○路○ 段118 巷6 弄
    31號前，見乙○○所有之砂輪機2 台、攻牙機1 台、灣曲機
    1 台、電鑽1 台置於該處，竟臨時起意，另萌生意圖為自己
    不法所有之犯意，徒手竊取該等物品。得手後，正欲駕駛車
    號BXD-195 號重型機車載運上開竊得贓物離去之際，為乙○○及時察覺並報警處理，經警前往現場查獲，起出丙○○遭
    竊之車號BXD-195 號重型機車及乙○○遭竊之砂輪機2 台、
    攻牙機1 台、灣曲機1 台、電鑽1 台（均已發還被害人），
    並扣得甲○○所有、供其竊取上開機車所用之鑰匙1 支（98
    年度保管字第0741號），始悉上情。
  (三)甲○○另基於意圖為自己不法所有之犯意，於98年1 月29日
    14時許，在臺北縣三重市○○○路21號前，持其所有之鑰匙
    1 支，插入丁○○占有使用、停在該處之車號AMG-643 號重
    型機車之電門扭轉發動該車引擎後，將該車駛離現場而竊取
    之，得手後供己代步使用。嗣於98年2 月2 日15時10分許，
    甲○○徒步行經臺北縣三重市○路○街44巷22號前，遇警盤
    查，乃主動向警交出其所有、供其竊取上開機車所用之鑰匙
    1 支（98年度保管字第1151號），隨即帶同警方前往臺北縣
    三重市○○街33號前起出上開機車（已發還被害人），始悉
    上情。
二、案經臺北縣政府警察局蘆洲分局、三重分局報請臺灣板橋地
    方法院檢察署檢察官偵查起訴。本院於準備程序進行中，被
    告就被訴事實為有罪之陳述，經告知簡式審判程序之旨，並
    聽取當事人之意見後，本院裁定進行簡式審判程序。
    理  由
一、上揭事實，迭據被告甲○○於警詢、偵訊及本院審理時坦承
    不諱，核與被害人丙○○、乙○○、丁○○於警詢時之指述
    情節相合，並有鑰匙2 支扣案可資佐證，此外並有贓物認領
    保管單3 紙、現場及贓證物照片多幀附卷可稽，足認被告之
    任意性自白與事實相符。綜上所述，本案事證已臻明確，被
    告犯行堪予認定，應依法論科。
二、核被告所為，均係犯刑法第320 條第1 項之竊盜罪（上揭事
    實欄第一項(一)、(二)、(三)部分各成立一罪）。所犯上開三罪，
    犯意各別，行為互殊，應予分論併罰。雖被告具狀辯稱事實
    欄第一項(一)、(二)部分係出於同一犯意云云，惟依被告於本院
    訊問時所供：「我偷機車是在蘆洲，騎偷來的機車行經五股
    ，看到別人工廠門口有放這些工具，我才臨時起意去偷」等
    語（見本院卷第11頁），堪認其前後二次竊行係各別起意，
    且其犯罪之時、地亦無相當之密切關係，自應認該二者係分
    別獨立之二個行為。又被告曾受如上揭事實欄第一項所述之
    有期徒刑執行完畢，此有臺灣高等法院被告前案紀錄表可稽
    ，其於有期徒刑執行完畢後5 年以內，故意再犯本件有期徒
    刑以上之上開三罪，皆為累犯，應依刑法第47條第1 項規定
    加重其刑。再者，刑法第62條前段所規定之自首，係以對於
    未發覺之犯罪自首而受裁判為要件，故犯罪行為人應於有偵
    查犯罪職權之公務員未發覺犯罪事實或犯罪人之前自首犯罪
    ，且接受裁判，兩項要件兼備，始得依刑法第62條前段自首
    之規定減輕其刑（最高法院86年度台上字第1951號判決意旨
    參照）。查被告於本院審理時逃匿，迭經傳、拘無著，經本
    院於98年5 月27日發布通緝，迄同年10月2 日因另案緝獲入
    監執行，始由本院借提歸案等情，有本院98年度板院輔刑孝
    科緝字第482 號通緝書、臺灣高等法院被告全國通緝紀錄表
    各1 份可憑，是被告在本院第一審審理中既已逃匿，即無接
    受裁判之意思，而與刑法第62條前段所規定自首之要件不合
    ，附此敘明。爰審酌被告前科累累，仍不思警惕，迭次行竊
    他人財物，惡性非輕，兼衡其竊得財物之價值、對於被害人
    造成之損害程度、犯後自始至終均坦承犯行、態度尚佳等一
    切情狀，分別量處如主文所示之刑，並定其應執行刑，以示
    懲儆。扣案之鑰匙2 支，均係被告所有、分別供其實行上揭
    事實欄第一項(一)、(三)部分所示竊盜罪所用之物，此據被告供
    認在卷，爰均依刑法第38條第1 項第2 款規定宣告沒收之。
三、公訴意旨雖以被告屢涉竊盜案件，認有犯罪之惡習，請求依
    竊盜犯贓物犯保安處分條例第3 條規定諭知於刑之執行前令
    入勞動場所強制工作等語。惟按：18歲以上之竊盜犯，有犯
    罪之習慣者，得於刑之執行前，令入勞動場所強制工作，竊
    盜犯贓物犯保安處分條例第3 條第1 項固定有明文。但有無
    犯罪之習慣，應以證據加以認定，尚難僅憑公訴人所指屢涉
    竊盜案件乙節，即當然推斷被告已有犯罪之習慣，而符合上
    揭得宣告強制工作之法定要件。查被告先前雖有因竊盜案件
    入監執行，然是否確已養成犯罪之習慣始為本件犯行？抑或
    於出監後，一時失志、失慮所導致之偶發性行為偏差？洵未
    據檢察官提出進一步事證以資澄清。參酌被告於犯罪後，歷
    次於警詢、偵訊及本院審理時均有坦承犯行，顯見已有悔意
    ，暨被告於本案之犯罪情節、所竊財物價值，本院認目前尚
    無宣告強制工作之必要，是公訴意旨此部分主張，並非可採
    ，併此敘明。
據上論斷，應依刑事訴訟法第273 條之1 第1 項、第299 條第1
項前段，刑法第320 條第1 項、第47條第1 項、第38條第1 項第
2 款、第51條第5 款、第9 款，刑法施行法第1 條之1 ，判決如
主文。
本案經檢察官黃明絹到庭執行職務。
中    華    民    國    98    年    10    月    29    日
                  刑事第八庭    法  官  朱嘉川
以上正本證明與原本無異。
如不服本判決應於收受送達後10日內向本院提出上訴書狀，並應
敘述具體理由；其未敘述上訴理由者，應於上訴期間屆滿後20日
內向本院補提理由書（均須按他造當事人之人數附繕本）「切勿
逕送上級法院」。
                                書記官  陳聖儒
中    華    民    國    98    年    10    月    29    日
附錄本案論罪科刑法條全文：
中華民國刑法第320條
意圖為自己或第三人不法之所有，而竊取他人之動產者，為竊盜
罪，處5 年以下有期徒刑、拘役或5 百元以下罰金。
意圖為自己或第三人不法之利益，而竊佔他人之不動產者，依前
項之規定處斷。
前二項之未遂犯罰之。


司法院資訊處製作；財團法人民間司法改革基金會備份。
